dictionaries/gl_ES/index.dic
SFX 201 ar uéi/666,111 gar . is:pretérito P1 + enclítico polisílabo
SFX 201 ar ára/666,100,110,111,114,115 ar . is:antepretérito P1 / P3 + enclítico
SFX 201 0 ías/100,112,113 ar . is:pospretérito P2 [ + enclítico]
SFX 202 car que/666,100,110,111,114,115 car . is:subxuntivo presente P1 / P3 + enclítico
SFX 202 ar es/666,100,112,113 [^cgzu]ar . is:subxuntivo presente P2 + enclítico
SFX 202 uar ües/666,100,112,113 guar . is:subxuntivo presente P2 + enclítico
SFX 205 ar óu/666,111 ar . is:presente P1 + enclítico polisílabo
SFX 205 ar éches/666,100,112,113 dar . is:pretérito P2 + enclítico
SFX 205 0 éi/666,111 ar . is:futuro P1 + enclítico polisílabo
SFX 205 0 as/666,100,112 ar . is:futuro P2 + enclítico monosílabo
SFX 205 ar éses/666,100,112,113 dar . is:subxuntivo pretérito P2 + enclítico
SFX 205 ar ér/666,100,110,111,114,115 dar . is:subxuntivo futuro P1 / P3 + enclítico
SFX 310 er ías/100,112,113 er . is:copretérito P2 + enclítico
SFX 310 0 éi/666,111 er . is:futuro P1 + enclítico
SFX 310 0 ías/100,112,113 er . is:pospretérito P2 [ + enclítico]
SFX 312 er éra/666,100,110,111,114,115 er . is: antepretérito P1 / P3 + enclítico
SFX 312 er éses/666,100,112,113 er . is: subxuntivo pretérito P2 + enclítico
SFX 314 er ín/111 er . is:pretérito P1 [ + enclítico polisílabo]
SFX 315 guer go/666,100,110,111 guer . is:presente P1 + enclítico
SFX 315 r s/666,100,112,113 er . is:presente P2 + enclítico
SFX 315 guer ga/666,100,110,111,114,115 guer . is:subxuntivo presente P1 / P3 + enclítico
SFX 315 er ias/666,100,112,113 [áó]er . is:subxuntivo presente P2 + enclítico
SFX 321 er éxo/666,100,110,111 ver . is:presente P1 + enclítico
SFX 322 r s/100,112 ver . is:presente P2 [ + enclítico monosílabo]
SFX 323 er éres/666,100,112,113 er . is:subxuntivo futuro P2 + enclítico
SFX 324 ir íches/666,100,112,113 vir . is:pretérito P2 + enclítico
SFX 324 ir íras/666,100,112,113 ir . is:antepretérito P2 + enclítico
SFX 324 er ése/666,100,110,111,114,115 er . is:subxuntivo pretérito P1 / P3 + enclítico
SFX 325 or ún/666,111 for . is:pretérito P1 + enclítico polisílabo
SFX 326 exer éxas/666,100,112,113 sexer . is:subxuntivo presente P2 + enclítico
SFX 329 er é/112,113 ser . is:imperativo P2 [ + enclítico]
SFX 330 iñer íña/666,100,110,111,114,115 tiñer . is:copretérito P1 / P3 + enclítico
SFX 330 rer ras/666,100,112,113 érer . is:copretérito P2 + enclítico
SFX 340 cer zo/666,100,110,111 [^f]ácer . is:presente P1 + enclítico
SFX 340 r s/666,100,112,113 [^bcñ]er . is:presente P2 + enclítico
SFX 341 r n/666,100,110,111 [^l]er . is:pretérito P1 + enclítico
SFX 342 er ia/666,100,110,111,114,115 [áó]er . is:subxuntivo presente P1 / P3 + enclítico
SFX 342 er zas/666,100,112,113 cer . is:subxuntivo presente P2 + enclítico
SFX 351 0 ías/100,112,113 or . is:pospretérito P2 [ + enclítico]
SFX 360 er éra/666,100,110,111,114,115 er . is: antepretérito P3 + enclítico
SFX 361 quer ca/666,100,110,111,114,115 quer . is:subxuntivo presente P3 + enclítico
SFX 362 er ías/100,112,113 er . is:copretérito P2 + enclítico
SFX 362 0 ías/100,112,113 er . is:pospretérito P2 [ + enclítico]
SFX 362 er ín/111 er . is:pretérito P1 [ + enclítico polisílabo]
SFX 362 er éses/666,100,112,113 er . is: subxuntivo pretérito P2 + enclítico
SFX 365 er ése/666,100,110,111,114,115 er . is:subxuntivo pretérito P3 + enclítico
SFX 514 er éas/666,100,110,111 er . is:subxuntivo presente P2 + enclítico
SFX 600 ir íras/666,100,112,113 ir . is:antepretérito P2
SFX 600 0 ía/100,110,111,114,115 ir . is:pospretérito P1 / P3 [ + enclítico]
SFX 600 ir íres/666,100,112,113 ir . is:infinitivo / subxuntivo futuro P2 + enclítico
SFX 602 quir co/666,100,110,111 quir . is:presente P1 + enclítico
SFX 602 guir gas/666,100,112,113 guir . is:subxuntivo presente P2 + enclítico
SFX 603 ir ío/100,110,111 rir . is:presente P1 [ + enclítico]
SFX 604 ir is/666,100,112 rir . is:presente P2 + enclítico monosílabo
SFX 605 unir úno/100,110,111 unir . is:presente P1 + enclítico
SFX 607 ir es/666,100,112,113 ir . is:presente P2 + enclítico
SFX 608 ir ín/111 ir . is:pretérito P1 [ + enclítico polisílabo]
SFX 613 ir io/666,100,110,111 óir . is:presente P1 + enclítico
SFX 613 aír áes/666,100,112,113 aír . is:presente P2 + enclítico
SFX 613 ír iréi/666,111 ír . is:futuro P1 + enclítico polisílabo
SFX 613 ír irías/100,112,113 ír . is:pospretérito P2 [ + enclítico]
SFX 613 r se/100,110,111,114,115 ír . is:subxuntivo pretérito P1 / P3 + enclítico
SFX 615 ir o/666,100,112,113 [^g]uir . is:presente P1 + enclítico
SFX 615 guir ga/666,100,110,111,114,115 guir . is:subxuntivo presente P1 / P3 + enclítico
SFX 622 ir es/666,100,112,113 ir . is:presente P2 + enclítico
SFX 624 ir a/666,100,110,111,114,115 [^cu]ir . is:subxuntivo presente P1 / P3 + enclítico
SFX 630 0 as/666,100,112 r . is:futuro P2 + enclítico monosílabo
SFX 631 ir ír/666,111,115 ir . is:infinitivo P1 / P3 + enclítico polisílabo
SFX 633 r a/666,100,110,111,114,115 ir . is:subxuntivo presente P1 / P3 + enclítico
SFX 633 ir s/100,112 ir . is:presente P2 [ + enclítico monosílabo]
SFX 637 cir réi/666,111 cir . is:futuro P1 + enclítico polisílabo
SFX 638 er éres/666,100,112,113 er . is:subxuntivo futuro P2 + enclítico polisílabo
SFX 639 er ése/666,100,110,111,114,115 r . is:subxuntivo pretérito P1 / P3 + enclítico
SFX 640 ir íde/666,100,112,113 ir . is:imperativo P5 + enclítico
SFX 640 ir éña/666,100,110,111,114,115 ir . is:subxuntivo presente P1 / P3 + enclítico
SFX 644 er éra/666,100,110,111,114,115 r . is:antepretérito P1 / P3 + enclítico
SFX 658 ir ías/100,112,113 ir . is:copretérito P2 [ + enclítico]
SFX 658 0 éi/666,111 ir . is:futuro P1 + enclítico polisílabo
SFX 660 ir es/666,100,112,113 balbúcir . is:presente P2 + enclítico
